【裁判字號】    90,易緝,128
【裁判日期】    900628
【裁判案由】    竊盜
【裁判全文】
臺灣板橋地方法院刑事判決                          九十年度易緝字第一二八號
    公  訴  人  臺灣板橋地方法院檢察署檢察官
    被      告  乙○○
右列被告因竊盜案件，經提起公訴（八十九年度偵字第一八八二九號），爰判決如左
：
    主  文
乙○○攜帶兇器竊盜，累犯，處有期徒刑柒月。扣案剪刀壹把沒收。
    事  實
乙○○甫於民國（下同）八十六年十二月二十二日因違反麻醉藥品管理條例案件，執
行有期徒刑四月完畢，猶不知悔改，意圖為自己不法之所有，於八十九年十月二日凌
晨三時三十分許，在台北縣泰山縣明志路三段一六三巷巷口，以自備之客觀上足供兇
器使用之鐵剪刀一把，插入機車之電門，而發動機車之方式，竊取甲○○所有，車牌
號碼ＰＭＮ─○六三號機車一輛，得手後供己使用，嗣於同年月二日晚間十時許，員
警江明南因甲○○於台北縣泰山鄉○○路○段四二巷巷口附近發現該機車報警，而前
往現場埋伏，直至晚間十一時許，在上址查獲乙○○以鐵剪刀發動該機車騎乘，並當
場扣得乙○○所有供犯罪所用之剪刀一把，經偵查起訴。
    理  由
一、被告乙○○矢口否認竊盜犯行，辯稱：當時我是在便利商店門口等人，車子不是
    我偷的，我被查獲時，只是坐在機車上，並沒有拿剪刀去開電門，剪刀是警察在
    機車腳踏板上查獲，剪刀不是我的，而且當時我左手食指斷掉，整隻左手有用石
    膏包起來，根本無法彎曲，無法騎乘機車云云。惟查：右揭事實，業據被告於警
    訊中坦承不諱，其所述竊取時地、方式與被害人甲○○於警訊中指述大致相符，
    又證人即查獲被告之警員江明南迭於偵查、本院審理時結證稱：被害人發現失車
    ，到派出所告訴我們，我到現場埋伏，等了約一小時，犯嫌拿一支鐵剪刀插進電
    門，發動了車子，大概騎了一公尺，被我攔下，他跟我發生拉扯，後來被我制服
    ，他腳沒有問題，手仍能自由活動，還可以簽名，左手的中指、食指有受傷；我
    有親眼看到被告拿剪刀啟動機車，剪刀也有扣案等語，按證人江明南與被告素不
    相識，亦無恩怨關係，僅係因被害人報案而前往現場埋伏查獲被告，復具結擔保
    證詞之真實性，其證述應堪採信，是被告嗣後辯稱僅係坐在機車上，並未啟動騎
    乘該車云云，尚難採信。此外，復有贓物認領保管單、扣案剪刀一把可稽，被告
    犯行堪予認定。
二、扣案剪刀前端尖銳，且係金屬製成，客觀上足以對人體構成威脅，具有危險性，
    為兇器，被告攜帶兇器而竊盜，係犯刑法第三百二十一條第一項第三款之加重竊
    盜罪。被告甫於八十六年十二月二十二日受有期徒刑之執行完畢，五年內再犯本
    件有期徒刑以上之罪，為累犯，應依刑法第四十七條規定加重其刑。爰依刑法第
    五十七條之規定，審酌被告竊取被害人所有之重型機車一台作為交通工具之犯罪
    動機、目的、手段、對被害人所生損害非輕，及犯罪後矢口否認犯行，態度不佳
    等一切情狀，量處如主文所示之刑，以示懲儆。扣案之剪刀一把，雖據被告否認
    為其供犯罪所用之物，惟業經證人江明南證述明確，應堪認定係被告所有供本案
    竊盜機車所用之物，應依刑法第三十八條第一項第二款之規定宣告沒收。
中      華      民      國    九十      年      六      月    二十八    日
                                          法  官  蕭  一  弘
右正本證明與原本無異。
如不服本判決，應於判決送達後十日內，向本院提出上訴狀。
                                          書記官  郭  玉  芬
中      華      民      國    九十      年      六      月    二十九    日
附錄本案所犯法條全文
中華民國刑法第三百二十一條
刑法第三百二十一條
犯竊盜罪而有左列情形之一者，處六月以上五年以下有期徒刑：
一、於夜間侵入住宅或有人居住之建築物、船艦或隱匿其內而犯之者。
二、毀越門扇、牆垣或其他安全設備而犯之者。
三、攜帶兇器而犯之者。
四、結夥三人以上而犯之者。
五、乘火災、水災或其他災害之際而犯之者。
六、在車站或埠頭而犯之者。
前項之未遂犯罰之。


司法院資訊處製作；財團法人民間司法改革基金會備份。
